Config:
  hfst:
    Gen: ../../../src/generator-gt-norm.hfst
    Morph: ../../../src/analyser-gt-norm.hfst
  xerox:
    Gen: ../../../src/generator-gt-norm.xfst
    Morph: ../../../src/analyser-gt-norm.xfst
    App: lookup

Tests:



# todo:
# Proofread the gold standard (below)
# Then: run analyser, then correct.


  Adjective - `ainus3: # Adjective (17,8,4) `ainus1-3 'eng /est /fin' - full paradigm
     ainus+Hom1+A+Sg+Nom: ainus
     ainus+Hom1+A+Sg+Gen: ainu
     ainus+Hom1+A+Sg+Par: ainut
     ainus+Hom1+A+Sg+Ill: ainuhe
     ainus+Hom1+A+Sg+Ine: ainun
     ainus+Hom1+A+Sg+Ela: ainust
     ainus+Hom1+A+Sg+All: ainul천
     ainus+Hom1+A+Sg+Ade: ainul
     ainus+Hom1+A+Sg+Abl: ainult
     ainus+Hom1+A+Sg+Tra: ainus
     ainus+Hom1+A+Sg+Ter: ainuniq
     ainus+Hom1+A+Sg+Abe: ainuldaq
     ainus+Hom1+A+Sg+Com: ainugaq
     ainus+Hom1+A+Pl+Nom: ainuq
     ainus+Hom1+A+Pl+Gen: ainuid천
     ainus+Hom1+A+Pl+Par: ainuid
     ainus+Hom1+A+Pl+Ill: ainuihe
     ainus+Hom1+A+Pl+Ine: ainuin
     ainus+Hom1+A+Pl+Ela: ainuist
     ainus+Hom1+A+Pl+All: ainuil천
     ainus+Hom1+A+Pl+Ade: ainuil
     ainus+Hom1+A+Pl+Abl: ainuilt
     ainus+Hom1+A+Pl+Tra: ainuis
     ainus+Hom1+A+Pl+Ter: ainuiniq
     ainus+Hom1+A+Pl+Abe: ainuildaq
     ainus+Hom1+A+Pl+Com: ainuid천gaq

     ainus+Hom1+A+Comp+Sg+Nom: ainumb
